# 外币报表折算问题

提问人：709046552 时间：2018-02-08 15:09:46
利润表中的收入和费用项目，在折算为人民币计量的报表时，如何换算成人民币？数据从哪找?

回答人：chenyiwei
一般采用全年加权平均汇率。可以是（年初汇率+年末汇率）/2，或者（年初汇率+各月末汇率）/13，或者其他系统、合理的方式。
但一旦选用就应保持一贯性，不得随意变更。

提问人：709046552 时间：2018-02-08 20:53:54
年初、年末汇率选择人行公布的中间汇率吗

回答人：chenyiwei
这也是可行的选择之一。